臺灣臺東地方法院小額民事判決
                                  110年度東原小字第108號
原      告  良京實業股份有限公司

法定代理人  平川秀一郎

訴訟代理人  黃明哲  
被      告  羅銀昭（原名：羅勝本）


上列當事人間請求返還借款事件，本院於中華民國111年1月5日
言詞辯論終結，判決如下：
    主      文
原告之訴駁回。
訴訟費用新臺幣壹仟元由原告負擔。
    事實及理由
一、原告主張：被告前向大眾商業銀行股份有限公司（下稱大眾
    銀行）申請個人信用資款，借款期限屆至，屆期雙方如無反
    對之意思表示，則依同一内容續約一年，其後每年屆期時亦
    同；自借款始日起除依規定免收利息之期間外，前項期間屆
    滿後次日起，利率為年息百分之18.25，每月應償付當月最
    低應付款，如未依約給付即視為全部到期，自應繳日起至清
    償日止利率為年息百分之20。詎被告未履行繳款義務，尚有
    本金及利息拒不清償，依借款約定事項第11條第1款規定，
    視為債務全部到期，被告自應償還如其訴之聲明之借款本息
    。案經大眾銀行讓與債權予普羅米斯顧問股份有限公司，嗣
    再經普羅米斯顧問股份有限公司讓與債權予原告，爰依民法
    第474條、第477條規定提起本件訴訟，並聲明：被告應給付
    原告新臺幣（下同）36,038元，及其中28,864元自93年10月
    28日起至104年8月31日止，按年息百分之20計算之利息，與
    自104年9月1日起至清償日止，按年息百分之15計算之利息
    。
二、被告答辯：伊對有本件欠款沒有意見，但自93年起算迄今，
    已逾民法125條規定之15年請求權時效，被告主張時效抗辯
    拒絕給付等語。並聲明：原告之訴駁回（見院卷第28頁正反
    面、第31頁）。
三、原告上開主張，業據其提出大眾銀行MUCH現金卡申請書、分
    攤表、債權收買請求書暨債權讓與證明書、催告通知函等資
    料為證，被告亦不否認有本件欠款，故應認原告之主張為真
    。然被告主張本件請求權時效業已完成，經查：
（一）按請求權因15年間不行使而消滅，民法第125條定有明文
      。又依民法第146條規定，主權利因時效消滅者，其效力
      及於從權利，原告對被告所得請求之利息請求權，亦應與
      其本金請求權同時罹於時效而消滅（最高法院99年度第5
      次民事庭會議決議參照）。次按債權讓與，債務人於受通
      知時所得對抗讓與人之事由，皆得以之對抗受讓人，民法
      第299條第1 項定有明文。所謂得對抗之事由，不以狹義
      之抗辯權為限，而應廣泛包括，凡足以阻止或排斥債權之
      成立、存續或行使之事由在內，蓋債權之讓與，在債務人
      既不得拒絕，自不宜因債權讓與之結果，而使債務人陷於
      不利之地位（最高法院52年臺上字第1085號判例意旨參照
      ）。
（二）依原告提出之大眾銀行歷史交易明細（見院卷第25頁正反
      面）可知被告最後一次還款於92年7月31日，此並經原告
      確認無訛（見院卷第30頁反面），亦即被告自次月即92年
      8月起即未再繳交每月應償付當月最低應付款，依約被告
      對大眾銀行之一切債務於斯時起即視為全部到期，於斯時
      起，該債務即屬客觀上無法律上障礙之情形，則原告受讓
      大眾銀行之系爭債權請求權時效亦應自斯時起算。原告雖
      提出107年1月23日催告通知函1紙（見院卷第12頁），表
      示曾對被告以催告函為請求，惟其並未提出有於請求後6
      個月內起訴或為民法第129條第2項規定與起訴有同一效力
      之行為之證據，是依民法第130條規定時效視為不中斷。
      原告迄至110年10月22日始向本院提起本件訴訟，有民事
      起訴狀上本院收狀戳章為憑（見院卷第6頁），已罹於15
      年消滅時效，且屬從權利性質之利息，亦已因主債權罹於
      時效而一同消滅，揆諸前揭說明，被告自得以原告受讓之
      債權請求權罹於時效消滅為由對抗原告，而主張拒絕給付
      。
四、綜上所述，原告依消費借貸之法律關係，請求被告給付如其
    聲明所示之金額及利息，因時效業已完成，且經被告主張時
    效抗辯，原告主張為無理由，應予駁回。
五、本件事證已臻明確，兩造其餘攻擊防禦方法及證據，核與判
    決之結果不生影響，爰不一一論列，併此敘明。
六、本件係就民事訴訟法第436條之8第1項適用小額程式所為原
    告敗訴之判決，並依職權確定訴訟費用額為1,000元（第一
    審裁判費），應由原告負擔。
中　　華　　民　　國　　111 　年　　1 　　月　　26　　日
                      臺東簡易庭  法  官  王麗芳
以上正本係照原本作成。
如不服本判決，應於送達後20日內，向本院提出上訴狀並應記載
上訴理由，表明關於原判決所違背之法令及其具體內容與依訴訟
資料可認為原判決有違背法令之具體事實，如於本判決宣示後送
達前提起上訴者，應於判決送達後20日內補提上訴理由書（須附
繕本）。
中　　華　　民　　國　　111 　年　　1 　　月　　26　　日
                                  書記官  張耕華